---
title: "Estimating GARCH models"
output: rmarkdown::html_vignette
vignette: >
  %\VignetteIndexEntry{garch-models}
  %\VignetteEngine{knitr::rmarkdown}
  %\VignetteEncoding{UTF-8}
---

```{r setup, include=FALSE}
knitr::opts_chunk$set(collapse = TRUE,comment = "#>")
knitr::opts_chunk$set(echo = TRUE)

knitr::opts_chunk$set(
  collapse = TRUE,
  comment = "#>",
  dev = "png",
  dpi = 150,
  fig.asp = 0.8,
  fig.width = 10,
  out.width = "60%",
  fig.align = "center")
```


```{r,warning=TRUE}
library(bayesGARCH)
library(bayesforecast)

options(mc.cores = parallel::detectCores())
```

# Introduction

En este trabajo modelaremos la volatilidad de la serie de observaciones diarias de la tasa de cambio entre Alemania y Reino Unido propuesto por [Ardia y Hoogerheide (2010)](https://journal.r-project.org/archive/2010/RJ-2010-014/RJ-2010-014.pdf). Los resigstros corresponden del el 3 de enero de 1985 hasta diciembre el 31 de diciembre de 1984. Peropara este trabajo utilizaremos las primeras 350 observaciones.

```{r}
data(dem2gbp)
demgbp = ts(dem2gbp[1:350],start = c(1975,1,3),frequency = 365)
autoplot(demgbp,main ="DEM/GBP foreign exchange",ylab ="log-returns",x = "Days" )

```




El modelo propuesto por ellos en su paquete [bayesGARCH](https://cran.r-project.org/web/packages/bayesGARCH/index.html) es un GARCH(1,1) con inovaciones t-student de la forma:

$$y_t = \mu + \left(\dfrac{v-2}{v}\lambda_t \sigma_t \right)^{1/2} \epsilon_t$$
$$\sigma^2_t = \sigma_0 + \alpha_1\epsilon_{t-1}^2 + \beta_1\sigma^2_{t-1}$$
$$\epsilon_t \sim N(0,1)$$
$$\lambda_t \sim IG(v/2,v/2)$$

donde $\sigma_0 > 0$,$\alpha_1,\beta_1$ y $v > 2$. El modelo puede ser ejecutado en *bayesforecast* como:


```{r,results='hide',warning=FALSE}
sf1 = stan_garch(ts = demgbp,order = c(1,1,0),genT = TRUE)
sf1
```


```{r,echo=FALSE}
sf1
```


Las prioris por defecto utilizadas en el modelo son:
```{r}
prior_summary(sf1)
```

Estas fueron definidas por defecto siguiendo las recomendaciones propuestas por [Stan](https://github.com/stan-dev/stan/wiki/Prior-Choice-Recommendations). Las posterioris obtenidas son:

```{r}
mcmc_plot(sf1)
```


Al observar el ajuste del modelo, no se ajusta completamente a los datos debido a que el modelo no captura la estructura de depedncia en el parametro de locación.
```{r}
check_residuals(sf1)
```
# Forecast

Finally, we predict the model for the next year:

```{r}
autoplot(object = forecast(sf1,h = 12),ylab="CPI")
```

# Reference

 - Ardia, D. (2008). Financial Risk Management with Bayesian Estimation of GARCH Models: Theory and Applications.
volume 612 series Lecture Notes in Economics and Mathematical Systems. Springer-Verlag, Berlin, Germany.
https://doi.org/10.1007/978-3-540-78657-3

- Vrontos, I., Dellaportas, P., & Politis, D. (2000). Full Bayesian Inference for GARCH and EGARCH Models. Journal of Business & Economic Statistics, 18(2), 187-198. doi:10.2307/1392556

- Engle, R. (1982). Autoregressive Conditional Heteroscedasticity with Estimates of the Variance of United Kingdom Inflation. Econometrica, 50(4), 987-1007. url: http://www.jstor.org/stable/1912773.

- Bollerslev, T. (1986). Generalized autoregressive conditional heteroskedasticity. Journal of Econometrics. 31(3), 307-327. doi: https://doi.org/10.1016/0304-4076(86)90063